臺灣臺中地方法院刑事判決　　　　　　 100年度易緝字第61號
公　訴　人　臺灣臺中地方法院檢察署檢察官
被　　　告　羅國樺
上列被告因竊盜案件，經檢察官提起公訴（99年度偵字第21551
號），被告於準備程序中為有罪陳述，經本院裁定依簡式審判程
序審理，判決如下：
    主    文
羅國樺共同攜帶兇器竊盜，累犯，處有期徒刑柒月。
    犯罪事實及理由
一、羅國樺前因竊盜、違反兒童及少年性交易防制條例、詐欺案
    件，經臺灣新竹地方法院分別判處有期徒刑7月、3月、6月
    、4月確定，入監服刑後，於民國95年6月22日假釋付保護管
    束，嗣於95年12月2日保護管束期滿未經撤銷，視為執行完
    畢。詎猶不知悔改，與李文福（業經本院判決在案）共同基
    於意圖為自己不法所有之犯意聯絡，於99年7月30日晚上7時
    30分許，先由李文福騎乘向不知情之姪子林熊豐借得之車牌
    號碼ZTG-441號輕型機車，前往無人居住之臺中市○○區○
    ○路2段200號之「台中學苑」，入內徒手竊取2樓之窗形冷
    氣機2台、1樓之窗形冷氣機1台，再持羅國樺所有客觀上對
    人之生命、身體及安全構成威脅，可供兇器使用之老虎鉗1
    支（未扣案），將地下1樓之分離式冷氣機之電線及銅管剪
    斷後，竊取分離式冷氣主機1台，復徒手竊取1樓之鋁門窗6
    片。得手後，由羅國樺將上開竊得之物，置放在羅國樺所騎
    乘之三輪車上，載往臺中市福星公園旁之空地拆解。翌日上
    午9時許，2人將拆解之鋁片、銅管、馬達、鐵片等物，載往
    臺中市○○區○○路2段64巷7號之大發資源回收行，以羅國
    樺名義，將上開物品以新臺幣6600元，變賣給該回收行不知
    情之員工石智偉，賣得之贓款由2人平分。嗣於99年8月6日
    ，「台中學苑」員工吳台昌發現遭竊，報警處理，始循線查
    悉上情。
二、本案證據：
(一)、被告羅國樺於本院審理時之自白、同案共犯李文福於警詢
      時、偵查中及本院審理時之陳述。
(二)、證人吳台昌、石智偉於警詢時之指述。
(三)、現場採獲之指紋，經送往內政部警政署刑事警察局鑑定結
      果，與被告李文福之指紋相符，此有該局99年8月13日刑
      紋字第099011093 2號鑑定書可證，並有現場勘察報告、
      現場照片、監視器畫面翻拍照片、重要物品買賣登記簿、
      現場圖報告附卷可資佐證。
三、查刑法第321條業經總統於100年1月26日以華總一義字第100
    00015561號令公布修正，並於100年1月28施行，本件被告前
    揭行為時刑法第321條加重竊盜罪規定為： 「犯竊盜罪而有
    左列情形之一者，處6月以上、5年以下有期徒刑：一、於夜
    間侵入住宅或有人居住之建築物、船鑑或隱匿其內而犯之者
    。二、毀越門扇、牆垣或其他安全設備而犯之者。三、攜帶
    兇器而犯之者。四、結夥三人以上而犯之者。五、乘火災、
    水災或其他災害之際而犯之者。六、在車站或埠頭而犯之者
    。前項之未遂犯罰之。」 修正後之刑法第321條則規定為：
    「犯竊盜罪而有下列情形之一者，處6月以上、5年以下有期
    徒刑，得併科新臺幣10萬元以下罰金：一、侵入住宅或有人
    居住之建築物、船艦或隱匿其內而犯之者。二、毀越門扇、
    牆垣或其他安全設備而犯之者。三、攜帶兇器而犯之者。四
    、結夥三人以上而犯之者。五、乘火災、水災或其他災害之
    際而犯之者。六、在車站、埠頭、航空站或其他供水、陸、
    空公眾運輸之舟、車、航空機內而犯之者。前項之未遂犯罰
    之。」是被告行為後法律已有變更，應依刑法第2條第1項之
    規定，為「從舊從輕」之比較。本案經比較新舊法後，以修
    正前刑法第321條之規定 （因舊法未規定得併科新臺幣10萬
    元以下罰金），有利於被告， 自應適用修正前刑法第321條
    之規定。
四、核被告所為，係犯修正前刑法第321條第1項第3款之加重竊
    盜罪。被告與李文福，就上開犯行間，有犯意聯絡與行為分
    擔，均為共同正犯。爰審酌被告前有竊盜前科，有臺灣高等
    法院被告前案紀錄表附卷可稽，本次犯罪之動機、目的、手
    段，以竊取他人財物變賣，獲取不法之利益，破壞社會秩序
    甚鉅，對被害人所生之損害，惟被告犯後已坦承犯行，知所
    悔悟，態度尚稱良好等一切情狀，量處如主文所示之刑，以
    示懲儆。上開供竊盜罪所用之老虎鉗1支，未據扣案，又非
    屬違禁物，為免將來執行之困難，爰不予宣告沒收。
五、應適用法條：刑事訴訟法第273 條之1 第1 項、第299 條第
    1項前段、第310條之2、第454條第1項，刑法第2條第1項前
    段、第28條、第321條第1項第3款（修正前）、第47條第1項
    。
本案經檢察官康淑芳到庭執行職務。
中    華    民    國   100    年    3     月    18    日
                  刑事第十六庭  法  官  蔡美華
以上正本證明與原本無異。
如不服本判決應於收受判決後10日內向本院提出上訴書狀，並應
敘述具體理由；其未敘述上訴理由者，應於上訴期間屆滿後20日
內向本院補提理由書（均須按他造當事人之人數附繕本）「切勿
逕送上級法院」。
                                書記官  謝惠雯
中    華    民    國   100    年    3     月    18    日
附錄論罪科刑法條
修正前刑法第321條：
犯竊盜罪而有左列情形之一者，處6月以上、5年以下有期徒刑：
一、於夜間侵入住宅或有人居住之建築物、船鑑或隱匿其內而犯
    之者。
二、毀越門扇、牆垣或其他安全設備而犯之者。
三、攜帶兇器而犯之者。
四、結夥三人以上而犯之者。
五、乘火災、水災或其他災害之際而犯之者。
六、在車站或埠頭而犯之者。
前項之未遂犯罰之。